Minutes et répertoires du notaire Toussaint GIRARD, 13 novembre 1779 - 18 février 1794 (étude XXXIII)
Archives nationales
- Répertoire(s) de Toussaint GIRARD, 13 novembre 1779 - 4 février 1794; MC/RE/XXXIII/12 - MC/RE/XXXIII/13
  - Répertoire. 1779, 13 novembre - 1786, 30 décembre, 13 novembre 1779 - 30 décembre 1786; MC/RE/XXXIII/12
    - Notoriété concernant Clément Sillion, 24 septembre 1782
      notoriété; Sillion, Clément
    - Inventaire après décès de Claude Antoine Chaudray dit Duvallon, 28 septembre 1782
      inventaire après décès; Chaudray dit Duvallon, Claude-Antoine; Duvallon, Chaudray, Claude-Antoine (dit)
    - Testament de mademoiselle Ymion, veuve Bordier, 30 septembre 1782
      testament; Ymion (mademoiselle); Bordier (veuve)
    - Contrat de mariage entre Jacques Duquesne et Marie Catherine Adenet, veuve de Jean François Aupetit, 3 octobre 1782
      contrat de mariage; Duquesne, Jacques; Adenet, Marie-Catherine; Aupetit, Jean-François
    - Notoriété constatant le décès de de Valery, 3 octobre 1782
      notoriété; Valery (de)
    - Notoriété concernant Julien David Malassis, 7 octobre 1782
      notoriété; Malassis, Julien-David
    - Testament déposé de Marie Rose Cotton, 10 octobre 1782
      testament; dépôt de pièces; Cotton, Marie-Rose
    - Contrat de mariage entre René Forain et Cécile Le Roux, 19 octobre 1782
      contrat de mariage; Forain, René; Le Roux, Cécile
    - Contrat de mariage entre Pierre Louis Fatou et Margueritte Pélagie Angevin, 21 octobre 1782
      contrat de mariage; Fatou, Pierre-Louis; Angevin, Margueritte-Pélagie
    - Testament déposé de Marie Rose Cotton, 25 octobre 1782
    - Contrat de mariage entre Edme Gabereau et Claude Elizabeth Blanchet, 25 octobre 1782
      contrat de mariage; Gabereau, Edme; Blanchet, Claude-Elizabeth
    - Inventaire après décès de Marie Rose Cotton, 25 octobre 1782
      inventaire après décès; Cotton, Marie-Rose
    - Contrat de mariage entre Etienne Fomartin et Claire Agnès Guincourt, 4 novembre 1782
      contrat de mariage; Fomartin, Etienne; Guincourt, Claire-Agnès
    - Notoriété concernant Louise Montant, veuve de Georges François Flessisat, 13 novembre 1782
      notoriété; Montant, Louise; Flessisat, Georges-François
    - Notoriété concernant la substitution de Marie Madeleine Villemsens, veuve de Louis Lamourieux, 17 novembre 1782
      notoriété; Villemsens, Marie-Madeleine; Lamourieux, Louis
    - Inventaire après décès de Marie Marthe Bardoula, femme de Paul Poirier, 27 novembre 1782
      inventaire après décès; Bardoula, Marie-Marthe; Poirier, Paul
    - Inventaire après décès de Pascal Joseph Noël, 7 décembre 1782
      inventaire après décès; Noël, Pascal-Joseph
    - Testament de Pierre Jean Jorre, 7 décembre 1782
      testament; Jorre, Pierre-Jean
    - Notoriété concernant Charles Simphorien Dié et autres, 11 décembre 1782
      notoriété; Dié, Charles-Simphorien
    - Inventaire après décès de Simon Nicolas Mauduit et Marie Claude Basson, 12 décembre 1782
      inventaire après décès; Mauduit, Simon-Nicolas; Basson, Marie-Claude
    - Contrat de mariage entre Arnould Simons et Anne Marie Degroff, veuve de François Joseph Wan Oppervete, 14 décembre 1782
      contrat de mariage; Simons, Arnould; Degroff, Anne-Marie; Wan Oppervete, François-Joseph
    - Contrat de mariage déposé entre Mathieu Hilaire du Rocher de Beauregard et Jeanne Catherine Saint Martin de La Tuillière, 15 décembre 1782
      contrat de mariage; dépôt de pièces; Du Rocher de Beauregard, Mathieu-Hilaire; Saint Martin de La Tuillière, Jeanne-Catherine
    - Inventaire après décès de Jean Ringard, 17 décembre 1782
      inventaire après décès; Ringard, Jean
    - Notoriété concernant Joseph Charles Lachenait, 18 décembre 1782
      notoriété; Lachenait, Joseph-Charles
    - Inventaire après décès de Jean Baptiste Louis Félix Delaugeois., 19 décembre 1782
      inventaire après décès; Delaugeois, Jean-Baptiste-Louis-Félix
    - Inventaire après décès de Pierre Fraincourt, 28 décembre 1782
      inventaire après décès; Fraincourt, Pierre
    - Inventaire après décès de Jean Pagnest, 31 décembre 1782 - 1782
      inventaire après décès; Pagnest, Jean
    - Contrat de mariage entre Pierre Micop et Claude Françoise legsagneur, 6 janvier 1783
      contrat de mariage; Micop, Pierre; Legagneur, Claude-Françoise
    - Contrat de mariage entre Robert Antoine Daniel Guibourg et Marie Geneviève Larauza, 9 janvier 1783
      contrat de mariage; Guibourg, Robert-Antoine-Daniel; Larauza, Marie-Geneviève
    - Inventaire après décès de Charles Boucher, 10 janvier 1783
      inventaire après décès; Boucher, Charles
    - Contrat de mariage entre Jean Louis Agon et Catherine Lhermitte, 11 janvier 1783
      contrat de mariage; Agon, Jean-Louis; Lhermitte, Catherine
    - Contrat de mariage entre Claude Jossé et Jeanne Margueritte Boucher, 13 janvier 1783
      contrat de mariage; Jossé, Claude; Boucher, Jeanne-Margueritte
    - Inventaire après décès de Marie Elizabeth Hubard Delacour, femme de Jean Jacques Delogé, 14 janvier 1783
      inventaire après décès; Hubard Delacour, Marie-Elizabeth; Deloge, Jean-Jacques
    - Contrat de mariage entre Jean Jacques Chambaut et Marie Madeleine Vivien, 25 janvier 1783
      contrat de mariage; Chambaut, Jean-Jacques; Vivien, Marie-Madeleine
    - Inventaire après décès de Marie Elizabeth Hérembert, femme de Germain Lefranc, 27 janvier 1783
      inventaire après décès; Hérembert, Marie-Elizabeth; Lefranc, Germain
    - Contrat de mariage entre Guillaume Siescé et Marie Françoise Le Roy, 30 janvier 1783
      contrat de mariage; Siescé, Guillaume; Le Roy, Marie-Françoise
    - Contrat de mariage entre Marie Simon Nicolas Hurtrelle et Angélique Marie Adélaïde Harel, 30 janvier 1783
      contrat de mariage; Hurtrelle, Marie-Simon-Nicolas; Harel, Angélique-Marie-Adélaïde
    - Contrat de mariage entre Jean Charles Guillaume Grim et Marie Louise Gaullard, 2 février 1783
      contrat de mariage; Grim, Jean-Charles-Guillaume; Gaullard, Marie-Louise
    - Contrat de mariage entre Léonard Matthieu Boilly et Antoinette Ballet, 3 février 1783
      contrat de mariage; Boilly, Léonard-Matthieu; Ballet, Antoinette
    - Notoriété concernant Nicolas Lefebvre, 4 février 1783
      notoriété; Lefebvre, Nicolas
    - Notoriété concernant Laurent Fériance, 5 février 1783
      notoriété; Fériance, Nicolas
    - Notoriété concernant Jean François Nicolas Marchis, 10 février 1783
      notoriété; Marchis, Jean-François-Nicolas
    - Contrat de mariage entre Jean Baptiste Hacquart et Marie Cécile Julien, 12 février 1783
      contrat de mariage; Hacquart, Jean-Baptiste; Julien, Marie-Cécile
    - Contrat de mariage entre Guillaume Cuissard et Claire Marie Treslin, 16 février 1783
      contrat de mariage; Cuissard, Guillaume; Treslin, Claire-Marie
    - Testament déposé de Pierre Jean Jorre, 19 février 1783
      testament; dépôt de pièces; Jorre, Pierre-Jean
    - Inventaire après décès de André Sauvage, 19 février 1783
      inventaire après décès; Sauvage, André
    - Contrat de mariage entre Ignace Cartier et Margueritte Vorin, 23 février 1783
      contrat de mariage; Cartier, Ignace; Vorin, Margueritte
    - Inventaire après décès de François Dufrène, 24 février 1783
      inventaire après décès; Dufrène, Françoise
    - Contrat de mariage entre Claude Pierre Gabriel de Fontenay et Marie Louise David de Fausserville, 25 février 1783
      contrat de mariage; Fontenay, Claude-Pierre-Gabriel (de); David de Fausserville, Marie-Louise
    - Notoriété concernant Charlotte Claudine Marie Clavandier, 26 février 1783
      notoriété; Clavandier, Charlotte-Claudine-Marie
    - Inventaire après décès de Pierre Jean Jorre, 26 février 1783
      inventaire après décès; Jorre, Pierre-Jean
    - Contrat de mariage entre Louis Benoît Boitel de Bourbon et Marie Rose Paquet, veuve de François Dufrène, 28 février 1783
      contrat de mariage; Boitel de Bourbon, Louis-Benoît; Paquet, Marie-Rose; Dufrène, François
    - Contrat de mariage entre Antoine Pinsart et Thérèse Margueritte Denizot, veuve de Louis Henry Barbe, 1er mars 1783
      contrat de mariage; Pinsart, Antoine; Denizot, Thérèse-Margueritte; Barbe, Louis-Henry
    - Contrat de mariage entre Louis Batton et Marie Angélique Gorron, 2 mars 1783
      contrat de mariage; Batton, Louis; Gorron, Marie-Angélique
    - Notoriété concernant Elizabeth Françoise Villemsens, veuve en premières noces de Jean Pierre Verquaine et femme de Jean François Larcher, 2 mars 1783
      notoriété; Villemsens, Elisabeth-Françoise; Verquaine, Jean-Pierre; Larcher Jean-François
    - Contrat de mariage entre Jean François Varin et Marie Margueritte Louise legsrand, veuve d'André Sauvage, 3 mars 1783
      contrat de mariage; Varin, Jean-François; Legrand, Marie-Margueritte-Louise; Sauvage, André
    - Contrat de mariage entre Pierre Joachim Croitet et Geneviève Lévêque, 3 mars 1783
      contrat de mariage; Croitet, Pierre-Joachim; Lévêque, Geneviève
    - Inventaire après décès de Jean François Blachet, 11 mars 1783
      inventaire après décès; Blachet, Jean-François
    - Inventaire après décès de Jeanne Louise Guerbois,femme de Nicolas Pierre Meurant, 17 mars 1783
      inventaire après décès; Guerbois, Jeanne-Louise; Meurant, Nicolas-Pierre
    - Inventaire après décès de Anne Antoinette Pierret, veuve de René François Deloreille dit Précourt, 17 mars 1783
      inventaire après décès; Pierret, Anne-Antoinette; Deloreille dit Precourt, René-François
    - Notoriété concernant Charles Antoine Dupressoir, 26 mars 1783
      notoriété; Dupressoir, Charles-Antoine
    - Dépôt du certificat de vie de Jean Baptiste Oudan, 31 mars 1783
      notoriété; dépôt de pièces; Oudan, Jean-Baptiste
    - Inventaire après décès de Jean François Duclère, 2 avril 1783
      inventaire après décès; Duclère, Jean-François
    - Inventaire après décès de la demoiselle Coudier, femme Cuirin, 3 avril 1783
      inventaire après décès; Coudier (demoiselle); Cuirin (femme)
    - Inventaire après décès de Marie Jeanne Félicité Le Capelain, veuve de Louis Pierre Dangereux, 4 avril 1783
      inventaire après décès; Le Capelain, Marie-Jeanne-Félicité; Dangereux, Louis-Pierre
    - Inventaire après décès de Marie Thérèze Collot, 7 avril 1783
      inventaire après décès; Collot, Marie-Thérèze
    - Contrat de mariage entre Hector Barthélemy Regnard et Marie Victoire Carrouge, 7 avril 1783
      contrat de mariage; Regnard, Hector-Barthélemy; Carrouge, Marie-Victoire
    - Inventaire après décès de Marie Jeanne Rouvre, femme de Jean Baptiste Belhomme, 15 avril 1783
      inventaire après décès; Rouvre, Marie-Jeanne; Belhomme, Jean-Baptiste
    - Contrat de mariage déposé entre Robert Antoine Daniel Guibourg et Marie Geneviève Larauza, 23 avril 1783
      contrat de mariage; dépôt de pièces; Guibourg, Robert-Antoine-Daniel; Larauza, Marie-Geneviève
    - Inventaire après décès de Louis François Leschevin, 25 avril 1783
      inventaire après décès; Leschevin, Louis-François
    - Contrat de mariage entre Edme Mathieu Garion et Anne Marie Duval, 29 avril 1783
      contrat de mariage; Garion, Edme-Mathieu; Duval, Anne-Marie
    - Notoriété concernant Charles Parisot, 29 avril 1783
      notoriété; Parisot, Charles
    - Contrat de mariage entre Jean François Bertaux et Marie Madelaine Pélagie Flanchette, 30 avril 1783
      contrat de mariage; Bertaux, Jean-François; Flanchette, Marie-Madeleine-Pélagie
    - Contrat de mariage entre Jean Dassert et Marie Jeanne Duvivier, veuve de Charles Boucher, 2 mai 1783
      contrat de mariage; Dassert, Jean; Duvivier, Marie-Jeanne; Boucher, Charles
    - Inventaire après décès de Jean Pascard, 5 mai 1783
      inventaire après décès; Pascard, Jean
    - Contrat de mariage entre Jean Baptiste Vasseur et Marie Anne Huteau, veuve de Pierre Rollet, 8 mai 1783
      contrat de mariage; Vasseur, Jean-Baptiste; Huteau, Marie-Anne; Rollet, Pierre
    - Contrat de mariage entre Jean Baptiste Belhomme et Françoise Poignant, 11 mai 1783
      contrat de mariage; Belhomme, Jean-Baptiste; Poignant, Françoise
    - Inventaire après décès de Marie Claude Delachambre, femme de Jean Demouchy, 13 mai 1783
      inventaire après décès; Delachambre, Marie-Claude; Demouchy, Jean
    - Testament de Marie Angélique Humbert, femme de François Leconte, 17 mai 1783
      testament; Humbert, Marie-Angélique; Leconte, François
    - Contrat de mariage entre Pierre Philippe Faupel et Marie Françoise Le Rouge, 18 mai 1783
      contrat de mariage; Faupel, Pierre-Philippe; Le Rouge, Marie-Françoise
    - Contrat de mariage entre Pierre Louis Marie Baude et Louise Bernarde Terre, 18 mai 1783
      contrat de mariage; Baude, Pierre-Louis-Marie; Terre, Louise-Bernarde
    - Testament déposé de Marie Thérèze Collot, 28 mai 1783
      testament; dépôt de pièces; Collot, Marie-Thérèze
    - Notoriété concernant Raymond Gasson Daston, 31 mai 1783
      notoriété; Gasson.Daston, Raymond
    - Contrat de mariage entre Antoine Roussilhe etjeanne Françoise Mathieu, 1er juin 1783
      contrat de mariage; Roussilhe, Antoine; Mathieu, Jeanne-Françoise
    - Contrat de mariage entre monsieur le vicomte d'Aulichamps et mademoiselle de La Gerlaizière, 1er juin 1783
      contrat de mariage; Aulichamps (monsieur le vicomte d'); La Gerlaizière (mademoiselle de)
    - Inventaire après décès de Jean François Gentit, 3 juin 1783
      inventaire après décès; Gentit, Jean-François
    - Contrat de mariage entre Antoine Dantonet et Jeanne Charasse, 14 juin 1783
      contrat de mariage; Dantonet, Antoine; Charasse, Jeanne
    - Contrat de mariage entre Denis Naigron et Jeanne Faunois, 14 juin 1783
      contrat de mariage; Naigron, Denis; Faunois, Jeanne
    - Inventaire après décès de Jean Baptiste Duperche, 17 juin 1783
      inventaire après décès; Duperche, Jean-Baptiste
    - Dépôt du certificat de vie de Honoré Alexandre René Amiot, 18 juin 1783
      notoriété; dépôt de pièces; Amiot, Honoré- Alexandre-René
    - Dépôt du mortuaire de Jean Pavard, 23 juin 1783
      acte d'état civil; dépôt de pièces; Pavard, Jean
    - Inventaire après décès de Nicolas Croiset, 23 juin 1783
      inventaire après décès; Croiset, Nicolas
    - Contrat de mariage entre Hugues Guillé et Anne Françoise Adélaïde Pelletier, 28 juin 1783
      contrat de mariage; Guillé, Hugues; Pelletier, Anne-Françoise-Adélaïde
    - Contrat de mariage entre François René Moulin et Marie Madeleine Vallet, 29 juin 1783
      contrat de mariage; Moulin, François-René; Vallet, Marie-Madeleine
    - Contrat de mariage entre Jacques Joseph Mollard et Anne Elizabeth Couillard, 2 juillet 1783
      contrat de mariage; Mollard, Jacques-Joseph; Couillard, Anne-Elizabeth
    - Contrat de mariage entre Charles Jacques Miller et Anne Françoise Pignèse de La Boulloy, 7 juillet 1783
      contrat de mariage; Miller, Charles-Jacques; Pignèse de La Boulloy, Anne-Françoise
    - Inventaire après décès de Marie Angélique Humbert, femme de François Le Conte, 8 juillet 1783
      inventaire après décès; Humbert, Marie-Angélique; Le Conte, François
    - Contrat de mariage entre Gabriel Cailleux et Suzanne Victoire Genty, 13 juillet 1783
      contrat de mariage; Cailleux, Gabriel; Genty, Suzanne-Victoire
    - Notoriété concernant Jérome Heuzé, 19 juillet 1783
      notoriété; Heuzé, Jérôme
    - Contrat de mariage entre Jean Baptiste Joseph Cambray et Catherine Alix Couillard, veuve de Jean Paxard, 3 août 1783
      contrat de mariage; Cambray, Jean-Baptiste-Joseph; Couillard, Catherine-Alix; Paxard, Jean
    - Testament du sieur Noël, 3 août 1783
      testament; Noël (sieur)
    - Contrat de mariage entre Rodrigue de Curzay et mademoiselle de Corvoisier, 4 août 1783
      contrat de mariage; Curzay, Rodrigue (de); Corvoisier (mademoiselle de)
    - Inventaire après décès de François Dugois, 7 août 1783
      inventaire après décès; Dugois, François
    - Contrat de mariage entre le sieur Papillon et mademoiselle Dupuis, 7 août 1783
      contrat de mariage; Papillon (sieur); Dupuis (mademoiselle)
    - Contrat de mariage entre Germain Lefranc et Anne Geneviève de Glos, 7 août 1783
      contrat de mariage; Lefranc, Germain; Glos, Anne-Geneviève (de)
    - Contrat de mariage entre Louis Claude Hermand et Marie Françoise Pierre, 8 août 1783
      contrat de mariage; Hermand, Louis-Claude; Pierre, Marie-Françoise
    - Contrat de mariage entre le sieur Meunier et la demoiselle Duchème, 8 août 1783
      contrat de mariage; Meunier (sieur); Duchème (demoiselle)
    - Sommation respectueuse par Jean Pierre Bijotat à Jean Edme Bijotat, 11 août 1783
      Bijotat, Jean-Pierre; Bijotat, Jean-Edme
    - Notoriété concernant Marie Ursule Gautier, 11 août 1783
      notoriété; Gautier, Marie-Ursule
    - Testament de Marie Bordé, 13 août 1783
      testament; Bordé, Marie
    - Contrat de mariage entre Jean François Le Barbier et Marie Jeanne Rémy, veuve de Charles Guillaume Cossart, 16 août 1783
      contrat de mariage; Le Barbier, Jean-François; Rémy, Marie-Jeanne; Cossart, Charles-Guillaume
    - Contrat de mariage entre Pierre Maisse et Louise Véronique Yverny, 18 août 1783
      contrat de mariage; Maisse, Pierre; Yverny, Louise-Véronique
    - Notoriété concernant Joseph Davach, 20 août 1783
      notoriété; Davach Joseph
    - Testament de Albert Léger Lasonneur, 22 août 1783
      testament; Lasonneur, Albert-Léger
    - Contrat de mariage entre Pierre Petit Colas et Madeleine Noroy, 24 août 1783
      contrat de mariage; Petit Colas, Pierre; Noroy, Madeleine
    - Testament déposé de Margueritte Françoise Fouet, veuve de Philippe de Chaumont de Riveray, 26 août 1783
      testament; dépôt de pièces; Fouet, Margueritte-Françoise; Chaumont de Riveray, Philippe (de)
    - Inventaire après décès de Thomas Lebin, 26 août 1783
      inventaire après décès; Lebin, Thomas
    - Inventaire après décès de Marie Bordé, 5 septembre 1783
      inventaire après décès; Bordé, Marie
    - Dépôt du baptistaire de Claude Henry de Pieurre, 8 septembre 1783
      acte d'état civil; dépôt de pièces; Pieurre, Claude-Henry (de)
    - Contrat de mariage entre Charles Lambert Gobert et Marie Adélaïde Madeleine Le Brun, 9 septembre 1783
      contrat de mariage; Gobert, Charles-Lambert; Le Brun, Marie-Adélaïde-Madeleine
    - IAD de Marie Margueritte Guelain, veuve de François Flornoy, 9 septembre 1783
      inventaire après décès; Guelain, Marie-Margueritte; Flornoy, François
    - Contrat de mariage entre Jean Baptiste Magnan et Antoinette Victoire Quevauvilliers, 11 septembre 1783
      contrat de mariage; Magnan, Jean-Baptiste; Quevauvilliers, Antoinette-Victoire
    - Contrat de mariage entre Jean Pierre Laurent et Marie Louise Debeausse, 12 septembre 1783
      contrat de mariage; Laurent, Jean-Pierre; Debeausse, Marie-Louise
    - Contrat de mariage entre Charles Angello et Marie Grimaud, 15 septembre 1783
      contrat de mariage; Angello, Charles; Grimaud, Marie
    - Contrat de mariage entre Pierre Mommé et Margueritte Parisau, 17 septembre 1783
      contrat de mariage; Mommé, Pierre; Parisau, Margueritte
    - Inventaire après décès de Marie Madeleine Feriot, femme de Nicolas Labitte, 18 septembre 1783
      inventaire après décès; Feriot, Marie-Madeleine; Labitte, Nicolas
    - Contrat de mariage entre Nicolas Labitte et Barbe Erard, 22 septembre 1783
      contrat de mariage; Labitte, Nicolas; Erard, Barbe
    - Contrat de mariage entre Claude Verac et Thérèze Philippine Holaigre, 26 septembre 1783
      contrat de mariage; Verac, Claude; Holaigre, Thérèze-Philippine
    - Contrat de mariage entre le sieur Delocq et mademoiselle Pagnes, 29 septembre 1783
      contrat de mariage; Delocq (sieur); Pagnes (mademoiselle)
    - Inventaire après décès du sieur Borelderfontaine, 1er octobre 1783
      inventaire après décès; Borelderfontaine (sieur)
    - Contrat de mariage entre Ambroise Verrier et Marie Margueritte Silvie Gosseaume, 10 octobre 1783
      contrat de mariage; Verrier, Ambroise; Gosseaume, Marie-Margueritte-Silvie
    - Contrat de mariage entre Guillaume Margueritte Mugnier et Anne Geneviève Adamwurt, 11 octobre 1783
      contrat de mariage; Mugnier, Guillaume-Margueritte; Adamwurt, Anne-Geneviève
    - Inventaire après décès de Marguerite Françoise Fouet, veuve de monsieur le comte de Riveray, 13 octobre 1783
      inventaire après décès; Fouet, Marguerite-Françoise; Riveray (monsieur le comte de)
    - Notoriété concernant Antoine Martin Chaumont de La Galaizière, 18 octobre 1783
      notoriété; Chaumont de La Galaizière, Antoine-Martin
    - Inventaire après décès de monsieur Marie, 19 octobre 1783
      inventaire après décès; Marie (monsieur)
    - Contrat de mariage entre le sieur Begard et la demoiselle Lainet, 20 octobre 1783
      contrat de mariage; Begard (sieur); Lainet (demoiselle)
    - Inventaire après décès de Louis Flamant, 25 octobre 1783
      inventaire après décès; Flamant, Louis
    - Testament de Nicolas Mathieu, 28 octobre 1783
      testament; Mathieu, Nicolas
    - Testament de Anne Moineau, veuve Hajard, 29 octobre 1783
      testament; Moineau, Anne; Hajard (veuve)
    - Inventaire après décès de monsieur de Chaumont de La Galaizière, 30 octobre 1783
      inventaire après décès; Chaumont de La Galaiziere (monsieur de)
    - Contrat de mariage entre le sieur Selvreiber et la demoiselle Durand, 11 novembre 1783
      contrat de mariage; Selvreiber (sieur); Durand (demoiselle)
    - Dépôt du mortuaire du marquis de La Galaizière, 22 novembre 1783
      acte d'état civil; dépôt de pièces; La Galaizière (marquis de)
    - Notoriété concernant Eloy Jean Baptiste Patenotre, 24 novembre 1783
      notoriété; Patenotre, Eloy-Jean-Baptiste
    - Contrat de mariage entre Guillaume Jacques Vincent Poirier et Marie Anne Vanier, 24 novembre 1783
      contrat de mariage; Poirier, Guillaume-Jacques-Vincent; Vanier, Marie-Anne
    - Contrat de mariage entre Eustache Lepage et Marie Jeanne Decaux, 25 novembre 1783
      contrat de mariage; Lepage, Eustache; Decaux, Marie-Jeanne
    - Testament de Catherine Roullot, veuve de Caux, 2 décembre 1783
      testament; Roullot, Catherine; Caux (de) (veuve)
    - Inventaire après décès de Marie Marguerite Bardel, femme Milau, 3 décembre 1783
      inventaire après décès; Bardel, Marie-Marguerite; Milau (femme)
    - Inventaire après décès imparfait de Anatotly, 11 décembre 1783
      inventaire après décès; Anatotly
    - Inventaire après décès de Nicolas Joseph Rochette, 13 décembre 1783
      inventaire après décès; Rochette, Nicolas-Joseph
    - Inventaire après décès de Jean Pelletier, 15 décembre 1783
      inventaire après décès; Pelletier, Jean
    - Contrat de mariage entre monsieur Duchemin et mademoiselle Valeron, 20 décembre 1783
      contrat de mariage; Duchemin (monsieur); Valeron (mademoiselle)
    - Testament déposé de la demoiselle Lescellier, 20 décembre 1783
      testament; dépôt de pièces; Lescellier (demoiselle)
    - Dépôt du mortuaire de François Tristan René, 22 décembre 1783
      acte d'état civil; dépôt de pièces; René, François-Tristan
    - Dépôt du mortuaire de Pierre Jean Baptiste Miou, 29 décembre 1783
      acte d'état civil; dépôt de pièces; Miou, Pierre-Jean-Baptiste
    - Contrat de mariage entre Jean Batiste Laurent Millereau et Marie Geneviève Pépin, 3 janvier 1784
      contrat de mariage; Millereau, Jean-Batiste-Laurent; Pépin, Marie-Geneviève
    - Contrat de mariage entre le sieur Regnault et la demoiselle Lebel, 6 janvier 1784
      contrat de mariage; Regnault (sieur); Lebel (demoiselle)
    - Notoriété concernant Louis Chervain, 8 janvier 1784
      notoriété; Chervain, Louis
    - Contrat de mariage entre monsieur Sollier et mademoiselle Bouner, 10 janvier 1784
      contrat de mariage; Sollier (monsieur); Bouner (mademoiselle)
    - Contrat de mariage entre monsieur Tiron et mademoiselle Vigoureux, 13 janvier 1784